臺灣臺北地方法院刑事判決　　　　　　　100年度易字第627號
公　訴　人　臺灣臺北地方法院檢察署檢察官
被　　　告　黃孟睿
上列被告因妨害名譽案件，經檢察官聲請簡易判決處刑（99年度
偵字第27654號），本院認為不宜逕以簡易判決處刑（100年度簡
字第77號），改依通常程序審理，嗣被告於本院審理中，就被訴
事實為有罪之陳述，經本院裁定改用簡式審判程序，判決如下：
    主  文
黃孟睿以加害生命、身體之事，恐嚇他人致生危害於安全，處拘
役伍拾日，如易科罰金，以新臺幣壹仟元折算壹日。
    事  實
一、黃孟睿原為滿心企業股份有限公司設置於臺北市○○區○○
    路11號之臺北信義新天地A11館3樓COMME CA MEN專櫃銷售員
    ，於民國99年9月8日下午4時40分許，在上開COMME CA MEN
    專櫃前，見蘇溫永不友善打量，而於擦身而過時，又聽聞蘇
    溫永喃喃自語，乃回頭問蘇溫永：「我認識你嗎？你是在看
    啥？臭啥？」，復見蘇溫永持手機對其拍攝，黃孟睿遂心生
    不滿，竟基於公然侮辱及恐嚇之犯意，在不特定人得共見共
    聞之場所，對蘇溫永辱罵並恫稱：「你剛在看啥小？我幹你
    娘機掰，你給你爸卡注意(均係臺語)」，以此使人難堪之詞
    辱罵蘇溫永，足以貶損蘇溫永之名譽，並以此加害生命、身
    體之言語恐嚇蘇溫永，使蘇溫永心生畏懼，致生危害於安全
    。
二、案經蘇溫永訴由臺北市政府警察局信義分局報請臺灣臺北地
    方法院檢察署檢察官聲請簡易判決處刑。本院認為不宜逕以
    簡易判決處刑，改依通常程序審理，嗣黃孟睿於本院審理中
    ，就被訴事實為有罪之陳述，經本院裁定改用簡式審判程序
    。
    理  由
壹、程序方面：
    本件被告黃孟睿所犯係死刑、無期徒刑、最輕本刑為3 年以
    上有期徒刑以外之罪，其於準備程序中，就前揭被訴事實為
    有罪之陳述，經法官告知簡式審判程序之旨，並聽取其與公
    訴人之意見後，本院認無不得或不宜改依簡式審判程序進行
    之處，爰依刑事訴訟法第273條之1 第1項之規定，裁定本件
    行簡式審判程序，是本件之證據調查，依刑事訴訟法第273
    條之2規定，不受同法第159條第1項、第161條之2、第161條
    之3 、第163條之1及第164條至第170條規定之限制，先予敘
    明。
貳、實體方面：
一、訊據被告對於上揭犯罪事實均坦承不諱（見本院100 年度易
    字第627 號卷《下稱本院卷》第33頁反面），核與告訴人蘇
    溫永於警詢時之指訴及檢察官偵查中之證述相符（詳臺灣臺
    北地方法院檢察署99年度偵字第27654號卷《下稱偵查卷》
    第8 頁至第11頁、第52頁至第53頁），且有告訴人報案資料
    、手機翻拍照片、滿心企業股份有限公司之人事資料卡及退
    勞保資料與保證書附卷可稽（見偵查卷第4頁至第7頁、第19
    頁、第41頁至第47頁），是被告上開任意性自白，核與事實
    相符，應堪採信。本案事證明確，被告犯行堪以認定，應予
    依法論科。
二、核被告所為，係犯刑法第305條恐嚇危害安全罪及第309條第
    1項之公然侮辱罪。又刑法觀念下之行為數認定標準為何，
    不一而足，其中之一為「自然之行為單數」判斷標準，指行
    為人之行為，從外觀上可以分割為整體事件之數個部分行動
    ，若行為人係出於單一之意思決定，而此數個部分行動在時
    空上又存有緊密關係，從一個未參與其中之第三者站在旁觀
    者之立場，亦會認為係一個單一行為而言（最高法院96年第
    7次刑事庭會議決議意旨參照）。查被告於99年9月8日下午4
    時40分許，在COMME CA MEN專櫃前所為之犯行，自外觀上雖
    可分割為「侮辱蘇溫永」、「恐嚇蘇溫永」之二個行動，然
    其主觀上實係就同一事件，出於之單一意思決定，且該二個
    行動係同一因果歷程中未中斷之行為，彼此間具有高度之時
    空密接性，由一般第三者加以觀察，亦會認被告所為係屬一
    行為，自應認被告於前開所為係刑法意涵下之「一行為」。
    而被告上揭以一行為同時侵害告訴人之名譽法益及意思自由
    法益，為想像競合犯，應依刑法第55條規定，從一重論以刑
    法第305條恐嚇危害安全罪。爰審酌被告僅因不滿告訴人之
    言行舉止，即於不特定人得共見共聞之場所為上開侮辱性及
    恐嚇性之言語，該等行為實非足取，雖被告犯後坦承犯罪，
    非無悔意，然迄未與告訴人達成和解，並衡諸其犯罪動機、
    情節、品行、生活狀況、智識程度等一切情狀，量處如主文
    所示之刑，並諭知易科罰金之標準，以示懲戒。
據上論斷，應依刑事訴訟法第452條、第284條之1、第273條之1
第1項、第299條第1項前段，刑法第305條、第309條第1項、第41
條第1項前段、第55條，刑法施行法第1條之1，判決如主文。
本案經檢察官楊婉鈺到庭執行職務。
中    華    民    國   100    年    5     月    11    日
                        刑事第十庭法  官  周玉琦
以上正本證明與原本無異。
如不服本判決應於收受送達後10日內向本院提出上訴書狀，並應
敘述具體理由；其未敘述上訴理由者，應於上訴期間屆滿後20日
內向本院補提理由書（均須按他造當事人之人數附繕本）「切勿
逕送上級法院」。告訴人或被害人如對於本判決不服者，應具備
理由請求檢察官上訴，其上訴期間之計算係以檢察官收受判決正
本之日期為準。
                                  書記官  謝貽婷
中    華    民    國   100    年    5     月    11    日
附錄本案論罪科刑法條：
中華民國刑法第305條
（恐嚇危害安全罪）
以加害生命、身體、自由、名譽、財產之事，恐嚇他人致生危害
於安全者，處 2 年以下有期徒刑、拘役或 3 百元以下罰金。
中華民國刑法第309條
（公然侮辱罪）
公然侮辱人者，處拘役或 3 百元以下罰金。
以強暴犯前項之罪者，處 1 年以下有期徒刑、拘役或 5 百元以
下罰金。